Inventaris van het archief van het Ministerie van Financiën: Directie Wetgeving Directe Belastingen, 1945-1989
Nationaal Archief, Den Haag
- Belastingheffing, zorgdrager minister van Financiën 1945-2001, 019
  - Het (mede-) voorbereiden, wijzigen en intrekken van wetten met betrekking tot de heffing van belastingen (inclusief voornemens tot wetgeving die niet tot daadwerkelijk nieuwe wetgeving hebben geleid). 1945-, 2
    - Wetsontwerp tot verruiming van de mogelijkheid vrijstelling van belasting te verlenen voor buiten het Rijk verkregen inkomen (18 371)., 1983-1985; div. nrs.
      - 1983-1984, 13; 41; pak
      - 1985, 23; 53
    - Totstandkoming van een nieuwe Invorderingswet ter vervanging van de Wet van 22 mei 1845 op de invordering van 's Rijks Directe Belastingen, inclusief wijzigingsvoorstel van het Tweede-Kamerlid Kombrink tot invoering van de mogelijkheid dat de ontvanger der Directe Belastingen het faillissement van de belastingschuldige aanvraagt (19 765)., 1983-1989; div. nrs.
      - 1983-1985, 14; 42
      - 1986, 32; 64
      - 1987, 34; 64; 68; pak
      - 1988, 39; 74
      - 1989, 49; 82, 83; pak
      - Gemeentelijke belastingen, 1988, 40; 75
      - Provinciale belastingen, 1988, 41; 76
    - Aanscherping van strafrechterlijke en administratiefrechterlijke sancties en enkele andere wijzigingen in de Algemene Wet inzake Rijksbelastingen en in de Algemene Wet inzake de Douane en Accijnzen, alsmede indeling van geldboeten in geldboetecategorieën in deze wetten en enige andere wetten inzake belastingen (Wetsvoorstel tot aanscherping van sancties op het gebied van belastingen) (19 489)., 1985-1988; div. nrs.
      - 1985, 21; 52
      - 1986, 28; 60; pak
      - 1987-1988, 33; 66
    - Wetsvoorstel tot berekening van rente inzake belastingen en premies volksverzekeringen (19 557)., 1985-1988; div. nrs.
      - 1985, 20; 51; pak
      - 1986, 25; 57; pak
      - 1987, 557; 80/10767
      - 1988, 577; 80/11125
    - Dossier inzake herziening van het stelsel bestuurlijke boeten en fiscaal strafrecht (Commissie van Vucht) (17 050)., 1985-1992; div. nrs.
      - 1985-1992, 890; DN 240-001; pak
      - 1987-1989, 888; 124; 80/6753; DN 240-001; pak
    - Wetsvoorstel tot wijziging van het fiscale regime voor onderhoudsvoorzieningen en spaarvormen, alsmede voor verzekeraars en pensioenlichamen inzake de brede herwaardering alsook de Wet op de Heffing over Vermogensoverschotten van Pensioenfondsen (21 197 en 21 198)., 1986-1989; div. nrs.
      - Algemeen. 1986-1989, div. nrs.
        - 1986, 567; 80/10769; pak
        - 1987-1988, 570; 80/10769; pak
        - 1988, 571; 80/10769; pak
        - 1988, 572; 80/10769; pak
        - 1989, 573; 80/10770; pak
        - 1989, 574; 80/10770; pak
        - 1989, 575; 80/10770
        - 1989, 576; 80/10770; pak
        - 1989, 701; 80/11397; pak
        - 1989, 716; 80/11428; pak
        - 1989, 717; 80/11429; pak
      - Voorontwerp. 1987, div. nrs.
        - 1987 jan. - mei 1987, 690; 80/11396
        - 1987 juni 1987, 691; 80/11396; pak
        - 1987 juli - sep. 1987, 692; 80/11396; pak
        - 1987 okt. - dec. 1987, 693; 80/11396; pak
    - Wetsvoorstel van het Tweede-Kamerlid Vermeend tot wijziging van een aantal wetten inzake belastingen, alsmede de Cöordinatiewet Sociale Verzekeringen met het oog op het bevorderen van regelingen waarbij door de werkgevers aan de werknemers winstuitkeringen worden gegeven (20 291)., 1987; 556; 80/10765
    - Wetsvoorstel tot uitbreiding van informatieverplichtingen in internationale verhoudingen (Stb. 1959, 301)., 1987-1988; 37; 72
    - Wetsontwerp tot uitbreiding van de fiscale jurisdictie tot het Nederlandse deel van het continentaal plat, alsmede nadere omschrijving van het begrip vaste inrichting (20 603)., 1987-1989; div. nrs.
      - 1987, 35; 69, 70; pak
      - 1988-1989, 44; 78; pak
    - Wetsvoorstel tot uitvoering van verordening 2137/85 van de Raad van de EG tot instelling van Europese economische samenwerkingsverbanden (20 651)., 1987-1989; 561; 80/10.768
    - Wetsvoorstel tot wijziging van de Algemene Wet inzake Rijksbelastingen in verband met de herziening van het stelsel van administratieve boeten en van de bevoegdheid tot navorderen (21 058)., 1987-1989; div. nrs.
      - 1987, 36; 71; pak
      - 1988-1989, 46; 79, 85; pak
    - Wetsvoorstel tot wijziging van de Wet op de Inkomstenbelasting 1964, de Wet op de Vennootschapsbelasting 1969, de Algemene Wet inzake Rijksbelastingen en de Beschikking Wijziging Investeringsbijdragen inzake de afschaffing van de investeringsbijdrage (20 621)., 1987-1989; 657; 80/11136
    - Wetsvoorstel tot wijziging van de Algemene Wet inzake Rijksbelastingen tot aanpassing van de administratieve verplichtingen ten dienste van de belastingheffing en in verband daarmee wijziging van enige andere wetten (aanpassing van administratieve verplichtingen) (21 287)., 1988-1989; div. nrs.
      - 1988, 42; 77; pak
      - 1989, 52; 86
    - Wetsvoorstel tot invoering in de inkomsten- en de vennootschapsbelasting van een investeringsaftrek voor investeringen van een geringe omvang en intrekking van de Wet Investeringsrekening (21 343)., 1989; div. nrs.
      - 1989 jan. - juni 1989, 623; 80/11132; pak
      - 1989 juli - dec. 1989, 625; 80/11132; pak
    - Belastingen naar inkomen en vermogen, 2
      - Algemeen, 2.1
        - Wetsontwerp tot verlenging van tijdelijke verhoging van enige directe belastingen, alsmede maatregelen inzake vervroegde afschrijving en investeringsaftrek (5356)., 1958; 954; OA 9412; pak
        - Wetsontwerpen van de Wet op de Inkomstenbelasting 1958, de Vermogensbelasting 1958 en de Loonbelasting 1958 (5380)., 1958-1959; 1136; 303
        - Wetsontwerp tot wijziging van de inkomsten- en de loonbelasting in verband met de Algemene Weduwen- en Wezenverzekering (5390 en 5391)., 1958-1960; 956; OA 9414
        - Wetsontwerp tot verlenging van de voor 1968 getroffen regeling inzake de aftrek wegens buitengewone lasten in de inkomsten- en de loonbelasting (9822)., 1958-1968; 996; OA 3983; OA 9954
        - Wetsontwerp tot herziening van de inkomsten- en loonbelasting voor ongehuwden., 1959; 222; OA 9416; pak
        - Wetsontwerpen tot verlenging van de tijdelijke belastingmaatregelen en maatregelen in verband met fusies van vennootschappen op aandelen, alsmede wetsontwerp tot herziening van de inkomsten- en loonbelasting voor ongehuwden (5701 en 5702)., 1959; 952; OA 9412; pak
        - Wetsontwerpen tot verlaging van de inkomsten- en de loonbelasting, alsmede de voorzieningen inzake de investeringsaftrek ten aanzien van de tijdelijke verhoging van de vennootschapsbelasting en voorzieningen ten aanzien van de tijdelijke maatregelen op het gebied van de indirecte belastingen (5986 en 6101)., 1960-1961; 949; OA 9305; OA 9411; pak
        - Wetsontwerpen van de Wet op de Inkomstenbelasting 1960, Wet op de Vermogensbelasting 1960, Wet op de Loonbelasting 1960, Wet op de Vennootschapsbelasting 1960 en Wet op de Dividendbelasting 1960, 741; OA 9305
        - Wetsontwerp tot verlaging van de inkomsten- en de loonbelasting in het kader van de inkomstenbelastingtabellen (6101)., 1960-1970; 1035; A 2466
        - Wetsontwerp tot verlaging van de inkomsten- en de loonbelasting in het kader van de tariefgroepen., 1964; 1020; A 2461
        - Wetsontwerp tot wijziging van de inkomsten- en loonbelasting ten aanzien van de vaststelling van de loongrens (7507)., 1964; 989; OA 9953
        - Wetsontwerp tot verlaging van de inkomsten- en de loonbelasting, alsmede tot bestendiging van de tijdelijke verhoging van enige indirecte belastingen (7733)., 1964-1965; 950; OA 9411; pak
        - Wijziging van de Wet van 10 februari 1965 (Stb. 72) tot verlaging van de inkomsten- en de loonbelasting., 1964-1967; div. nrs.
          - Ontwerpbesluit ter uitvoering van de wet, 1964-1967, 992; OA 9953; pak
          - Bestendiging van de tijdelijke verhoging van enige indirecte belastingen, 1966, 951; OA 9411
        - Wetsontwerp tot wijziging van de belastingwetgeving in verband met de exploratie en de exploitatie van het continentaal plat (Trb. 1959, 126)., 1964-1971; 1072; -; pak
        - Wetsontwerp tot verlaging van de inkomsten- en loonbelasting en instelling van een tijdelijke heffing tegen uitgifte van belastingspaarbrieven (8301) en intrekking van het Wetsontwerp Belastingspaarbrieven (8378)., 1965-1967; 957; OA 9414; pak
        - Wetsontwerpen tot wijziging van de inkomsten- en loonbelasting ten aanzien van ongevallenuitkeringen (9802 en 9822)., 1965-1968; 988; OA 9953
        - Wetsontwerp tot belastingverlaging voor ongehuwden van 40 - 65 jaar (8838)., 1966; 320; OA 9416; A 9537
        - Wetsontwerp tot wijziging van de Wet op Inkomstenbelasting 1964 en de Wet op de Loonbelasting 1964 (8642)., 1966-1967; 990; OA 9953
        - Wetsontwerp inzake regionale differentiatie van de vervroegde afschrijving met betrekking tot gebouwen (9463)., 1967-1969; 982; OA 9951; pak
        - Wetsontwerp tot voorlopige herziening van de belastingvrije voet voor de inkomsten- en loonbelasting (9823)., 1968; 995; OA 9954; pak
        - Wetsontwerp inzake aanpassing van het tarief van de inkomsten- en de loonbelasting in verband met verzwaring van de druk als gevolg van de gezamenlijke werking van de prijsstijgingen (Stb. 519)., 1969; 1018; A 2461; pak
        - Wetsontwerp tot aanpassing van het tarief van de inkomsten- en loonbelasting inzake de verzwaring van de druk als gevolg van de gezamenlijke werking van de prijsstijgingen en progressie (10 308)., 1969; 991; OA 9953; pak
        - Wetsontwerp inzake de regeling tot jaarlijkse bijstelling van het tarief van inkomsten- en loonbelasting (9800)., 1969-1970; 997; OA 9954; pak
        - Wetsontwerp tot vereenvoudiging van de heffing van de inkomsten- en loonbelasting ter zake van de eigen woning (10 790)., 1969-1970; div. nrs.
          - 1969-1970, 994; OA 9954; pak
          - 1970, 1017; A 2459; pak
        - Wetsontwerp tot een jaarlijkse bijstelling van het tarief van de inkomsten- en de loonbelasting (10 789)., 1970-1971; 1019; A 2461; pak
        - Wetsontwerp tot wijziging van de inkomsten- en loonbelasting in verband met beperking reiskostenaftrek (11 160)., 1970-1971; 289; A 6920
        - Wetsontwerp tot fiscale begeleiding van verplichte deelneming in een bedrijfs- of beroepspensioenregeling (11 509)., 1971-1972; 1041; A 6610; pak
        - Wetsontwerp tot wijziging van de invordering inkomsten- en vermogensbelasting (11 513)., 1971-1972; 1083; A 6835
        - Wetsontwerpen tot verlenging met een jaar van de voorziening voor het kalenderjaar 1974 met betrekking tot de heffing van loon- en inkomstenbelasting van degenen die uitsluitend of vrijwel uitsluitend uitkeringen ingevolge de Algemene Ouderdomswet of de Algemene Weduwen- en Wezenwet genieten (12 606, 11 417 en 13 105)., 1971-1975; 1058; A 6824
        - Wetsontwerp inzake de begeleiding van spaarloon op het terrein van de belasting- en premieheffing (11 820)., 1972; 1049; A 6823; pak
        - Wetsontwerp tot wijziging van de regeling inzake het achterwege laten van een aanslag in de inkomstenbelasting na de heffing van loonbelasting (12 032)., 1972; 1080; A 6835
        - Wetsontwerp tot aanpassing van de ziektekostendrempel in de buitengewone lastenregeling van de inkomsten- en loonbelasting (12 471)., 1973; 294; A 6921
        - Wetsontwerpen tot wijziging van de inkomsten- en de loonbelasting in het kader van belastingplannen (12 601)., 1973-1983; div. nrs.
          - Belastingplannen 1974, 1973, 1084; A 6837; pak
          - Belastingplannen 1975, 1974, 1086; A 6837; pak
          - Belastingplannen 1976, 1975, 1087; A 6837; pak
          - Belastingplannen 1977, 1976, 1088; A 6837; A 6838; pak
          - Belastingplannen 1979, 1978, 1090; A 6838
          - Belastingplannen 1980 (15 849), 1979, 1106; A 9679; pak
          - Belastingplannen 1982, 1981, 371; 80/3633; pak
          - Belastingplannen 1983, 1983, 529; 80/6764; pak
          - Belastingplannen 1984, 1983, 440; 80/4375; pak
        - Wetsontwerp tot verhoging van de belastingvrije sommen van de inkomsten- en loonbelasting (12 852)., 1974; 1085; A 6838
        - Wetsontwerp tot invoering van een tijdelijke zelfstandigenaftrek voor kleinere zelfstandigen (13 194) en wetsontwerp tot tijdelijke verlaging van de inkomsten- en de loonbelasting in het kader van de nieuwe beleidsvoornemens voor 1975 (13 287)., 1974-1975; 283; A 6921; A 6833; pak
        - Wetsontwerp inzake de heffing van loon- en inkomstenbelasting van degenen die uitsluitend of vrijwel uitsluitend uitkeringen ingevolge de Algemene Ouderdomswet (AOW) of de Algemene Weduwen- en Wezenwet (AWW) genieten (13 673)., 1975; 1033; A 6825
        - Wetsontwerp tot verlenging met een jaar van de tijdelijke verlaging van de inkomsten- en loonbelasting, alsmede verlenging van enkele andere tijdelijke belastingmaatregelen (13 631)., 1975; 198
        - Wetsontwerp tot wijziging van de Liquidatiewet inzake de invaliditeitswetten (Stb. 1967, 307)., 1975-1976; 1059; A 6826; A 9686
        - Ontwerp van de wet tot goedkeuring van de Beschikking van de minister en de staatssecretaris van Financiën van 28 juni 1976, nummer 07/600972 (Stcrt. 122) in verband met het beperken van de investeringsaftrek voor zeeschepen (14 025)., 940
        - Wetsontwerp tot wijziging van de regeling van de inkomsten- en de loonbelasting inzake de buitengewone lasten met het oog op één-ouder-gezinnen (14 490)., 1977; 1071; A 6831; A 6832; pak
        - Wetsontwerp tot tijdelijke belastingmaatregelen in afwachting van de besluitvorming over het Rapport Hofstra (15 909)., 1978-1979; div. nrs.
          - 1978, 155; A 9670; 9671; pak
          - 1979, 156; A 9671
        - Wetswijziging van de inkomsten- en loonbelasting alsmede van de AOW en de AWW inzake de regeling voor gemoedsbezwaren (15 583)., 1978-1979; 1105; A 9679
        - Wetsontwerp tot wijziging van de inkomsten- en loonbelasting ten aanzien van het oneigenlijk gebruik van de Reparatiewetgeving (15 516)., 1978-1981; div. nrs.
          - 1978, 178; A 9680; pak
          - 1979, 1108; A 9681; pak
          - 1979, 1109; A 9681; A 9682; pak
          - 1980-1981, 392; 80/3634; pak
        - Wetsontwerp tot wijziging van de inkomsten- en loonbelasting inzake de aftrekbaarheid van ziektekosten in de buitengewone lastenregeling (15 992)., 1979-1983; 1111; A 9682; 80/4357
        - Wetsontwerp tot verlaging van de inkomsten- en loonbelasting in het kader van arbeidsvoorwaarden- en inkomensbeleid 1980 (16 169)., 335; 80/2605; pak
        - Wetsontwerp tot wijziging van de inkomsten- en loonbelasting in verband met de tariefverhoging voor het jaar 1981, verlaging van de bejaardenaftrek en wijziging van de arbeidsongschiktheidsaftrek, alsmede wijziging van de vermogensbelasting in verband met de wijziging van de invaliditeitsaftrek (16 475)., 1980; div. nrs.
          - 1980, 391; 80/3638; pak
          - 1980, 396; 80/3638; pak
        - Wetsontwerp tot wijziging van de inkomsten- en loonbelasting houdende een beperking van de aftrekbaarheid van renten van schulden in de privé-sfeer en wijziging van de inkomstenbelasting houdende indexering van het huurwaardeforfait (16 677)., 1980-1985; div. nrs.
          - 1980, 349; 80/2606; pak
          - 1980, 220; 80/2606; pak
          - 1981, 351; 80/2606; pak
          - 1982, 352; 80/2606; 80/2607; pak
          - 1982, 430; 80/4359
          - 1982-1983, 431; 80/4359
          - 1984-1985, 441; 80/4360
        - Wetsontwerp tot wijziging van de inkomsten- en loonbelasting in verband met de verlaging van de bejaarden- en arbeidsongeschiktheidsaftrek, alsmede wijziging van de vermogensbelasting in verband met de afschaffing van de bejaarden- en arbeidsongeschiktheidsaftrek (17 152)., 1981; 400; 80/3638; 80/3639; pak
        - Wetsontwerp tot wijziging van de inkomsten- en loonbelasting ter zake van de aftrekbaarheid als persoonlijke verplichtingen van termijnen van lijfrenten en andere periodieke uitkeringen (16 787)., 1981-1984; div. nrs.
          - Wetsontwerp en memorie van toelichting, 1981, 377; 80/3634; pak
          - Nota van wijziging en memorie van antwoord, 1982, 380; 80/3635; pak
          - Ter behandeling in de ministerraad, 1982, 379; 80/3635; pak
          - Nota naar aanleiding van het verslag en de Tweede Nota van Wijziging, 1982-1984, 426; 80/3635; pak
          - Nota's van wijzigingen, 1983, 435; 80/4358; pak
          - Wetsvoorstel, 1984, 491; 80/6762; pak
        - Wetsontwerp tot tijdelijke verhoging van de inkomsten- en loonbelasting in het kader van het werkgelegenheidsbeleid (17 440)., 1982; 381; 80/3637; pak
        - Wetsontwerp tot wijziging van de inkomsten- en loonbelasting in verband met de afschaffing van de bejaardenaftrek en van de arbeidsongeschiktheidsaftrek, alsmede wijziging van enkele volksverzekeringswetten (17 670)., 1982; 408; 80/3639; pak
        - Wetsontwerp tot wijziging van de inkomsten- en loonbelasting in verband met de uitbreiding van de regeling voor aftrek wegens buitengewone lasten met een vaste aftrek wegens arbeidsongeschiktheid of ouderdom (17 796)., 1982-1983; 443; 80/4360; pak
        - Wetsontwerp houdende wijziging van de indeling in tariefgroepen in de inkomsten- en loonbelasting en wijziging van de inkomenstoerekening voor de gehuwde belastingplichtige in de inkomstenbelasting alsmede aanpassing van een aantal andere wetten (tweeverdieners tweede fase) (18 121)., 1983; div. nrs.
          - 1983 aug. 11 - 31 1983, 386; 80/3635; pak
          - 1983 okt. 04 1983, 387; 80/3636; pak
          - 1983 okt. 05 - 31 1983, 388; 80/3636; pak
          - 1983 okt. 24 - dec. 27 1983, 389; 80/3636; pak
        - Wetsontwerp tot verruiming van de achterwaartse verliescompensatie, alsmede aanpassing van de termijn voor navordering (18 242)., 1983-1984; div. nrs.
          - 1983 sep. - 1984 mei 1983-1984, 438; 80/4359; pak
          - 1984 juni - sep. 1984, 439; 80/4359
        - Wetsontwerp tot wijziging van de inkomsten- en loonbelasting voor het jaar 1983 in verband met de tariefgroepindeling van de gehuwde vrouw en de gehuwde man, alsmede aanpassing van enkele volksverzekeringen (17 885)., 1983-1984; div. nrs.
          - 1983, 513; 80/6765; pak
          - 1983, 516; 80/6765; pak
          - 1983, 518; 80/6765; pak
          - 1984, 492; 80/6761
        - Memorie van antwoord op het wetsvoorstel tot wijziging van de inkomsten- en loonbelasting ter zake van de aftrekbaarheid als persoonlijke verplichting van premies voor lijfrenten en nota naar aanleiding van het eindverslag (18 632)., 1984; 493; 80/6762
        - Wetsontwerp tot wijziging van de inkomsten- en de loonbelasting (derde fase tweeverdieners) (18 519)., 1984-1985; div. nrs.
          - 1984, 505; 80/6762; pak
          - 1984, 504; 80/6763; pak
          - 1984, 506; 80/6763; pak
          - 1984, 507; 80/6763; pak
          - 1984, 508; 80/6763; pak
          - 1984-1985, 509; 80/6764
        - Wetsontwerp tot wijziging van de inkomsten- en loonbelasting inzake de aftrekbaarheid van kosten in verband met de verkoop van een eigen woning bij een in het kader van een dienstbetrekking noodzakelijke verhuizing (18 805)., 1984-1985; 495; 80/6760; pak
        - Wetsontwerp tot wijziging van de inkomsten- en loonbelasting inzake de vrijstelling van belastingheffing van bepaalde periodieke uitkeringen van publiekrechterlijke aard, alsmede verruiming van de mogelijkheid periodieke uitkeringen onder de heffing van de loonbelasting te brengen (18 413)., 1984-1985; div. nrs.
          - 1984, 427; 80/4358; pak
          - 1984-1985, 512; 80/6765
        - Wetsvoorstellen tot bestendiging van de tijdelijke verhoging van de inkomsten- en loonbelasting., 1984-1986; div. nrs.
          - 1985 (Wetsvoorstel 18 520), 1984, 488; 80/6759; 80/10767; pak
          - 1986 (Wetsvoorstel 19 267), 1985, 485; 80/6760
          - 1987 (Wetsvoorstel 19 712), 1986, 610; 80/11131; 80/10767; pak
        - Wetsvoorstel tot wijziging van de inkomsten- en loonbelasting in verband met de verruiming van mogelijkheden voor vermindering van loonbelasting (19 279)., 1985; 469; 80/6754; 80/6755; pak
        - Wetsvoorstel tot wijziging van de inkomsten- en vermogensbelasting inzake de Wet op de Studiefinanciering (19 720)., 1986-1989; div. nrs.
          - 1986, 629; 80/11133; pak
          - 1987-1989, 630; 80/11133; pak
        - Wetsvoorstel tot wijziging van de inkomsten- en vermogensbelasting inzake tijdelijke genotsrechten (20 648)., 1986-1989; div. nrs.
          - 1986 mrt. - 1989 apr. 1986-1989, 620; 80/11132; pak
          - 1989 mei - dec. 1989, 621; 80/11132; pak
        - Wetsvoorstel tot verlaging van de inkomsten- en loonbelasting (20 299)., 1987; 646; 80/11135; pak
        - Wetsvoorstel tot wijziging van de Wet op de Inkomstenbelasting 1964 en van de Wet op de Loonbelasting 1964 (20 861)., 1988; 613; 80/11130
        - Wetsvoorstel tot wijziging van de loon- en inkomstenbelasting in samenhang met de invoering van een verrekeningsbijdrage voor de zeevaart (Wet Faciliteit voor de Zeevaart) (21 227)., 1988-1989; div. nrs.
          - 1988 mei 09 - sep. 02 1988, 705; 80/11426; pak
          - 1988 sep. 13 - okt. 21 1988, 706; 80/11426; pak
          - 1989 jan. 31 - dec. 21 1989, 707; 80/11426; pak
        - Wetsvoorstel tot wijziging van de inkomsten- en loonbelasting inzake een verhoging van het kostenforfait van inkomsten uit vroegere arbeid (20 926)., 1989; 712; 80/11427
        - Wetsvoorstel tot wijziging van de inkomsten- en loonbelasting inzake het als privé aanmerken van regelmatig woon-werkverkeer boven 30 km (21 397)., 1989; 616; 80/11131; pak
      - Dividendbelasting, 2.2
        - Ontwerp van de Wet op de Dividendbelasting 1960 (6000), 255; A 3957
        - Wetsontwerp tot wijziging van de Wet op de Dividendbelasting inzake de teruggaafregeling en het tarief bij inkoop van krachtens erfrecht opgekomen aandelen (17 153)., 1981; 355; 80/2607; pak
      - Inkomstenbelasting, 2.3
        - Wetsontwerp tot goedkeuring van de Beschikking van de Minister van Financiën van 7 januari 1959. no. B8/5780 (Stcrt. 7) inzake de wijziging van de Beschikking Temporisering Vervroegde Afschrijving 1954 (5456)., 1955-1959; 955; OA 9412; pak
        - Paragraaf in memorie van toelichting op het Wetsontwerp Inkomstenbelasting 1958 gewijd aan het bevorderen van het sparen (4273)., 962; 302; OA 9415
        - Wetsontwerp Inkomstenbelasting 1958 inzake sterk wisselende inkomens van buitenlandse belastingplichtige., 963; OA 9415
        - Wetsontwerp tot herziening van de kinderaftrek (4957)., 1958-1962; 965; OA 9415
        - Wetsontwerp tot wijziging van de inkomsten- en loonbelasting (7011)., 1959-1963; 966; OA 9415; pak
        - Ontwerp van de Wet op de Inkomstenbelasting 1960., 1960-1961; 219; OA 9416
        - Wetsontwerp tot goedkeuring van regelen inzake de vervroegde afschrijving en de investeringsaftrek (5986, 7519 en 7581)., 1960-1964; 1037; A 2467; pak
        - Wetsontwerp tot wijziging in de regeling van de inkomstenbelasting met betrekking tot buitengewone lasten en verhoging aanslaggrens (9325)., 1967; 984; OA 9952; pak
        - Wetsontwerp tot goedkeuring van de Beschikking van de minister en staatssecretaris van Financiën, houdende het buiten toepassing stellen van de investeringsaftrek van de Wet op de Inkomstenbelasting 1964 (10 043 en 10 153)., 1967-1970; 251; A 3785; pak
        - Wetsontwerp tot afschaffing van de nieuwe onbelaste reserve (11 263)., 1970-1972; 1095; A 6927
        - Wetsontwerp tot verruiming van de zelfstandigenaftrek in de inkomstenbelasting (11 512)., 1971; 1073; A 6833
        - Wetsontwerp tot gefaseerde invoering van de fiscale oudedagsreserve voor zelfstandigen (12 002)., 1972; 1068; A 6830
        - Wetsontwerp tot wijziging van de structuur van het tarief van de inkomstenbelasting (11 930)., 1972; div. nrs.
          - 1972, 287; A 6920; pak
          - 1972, 288; A 6920; pak